# 关于资产减值

提问人：mao521125 时间：2018-04-07 13:40:17
chenyiwei、陈老师，其他同行大家好！业务背景：道路施工企业， 2016 年末及以前年度，针对长期应收款（某客户）与其签定了每年一次资金占用同费协议，截止 2016 年 12 月 31 日，针对上述业务公司依据协议计提财务费用，期末对长期应收款未计提减值。到2017 年公司与该客户因加建工程产生的工程款及相对应的资金占用费产生歧义，截止 2017 年 12 月 31 日一直未签协议，公司拟于2018 年上半年进行诉讼。我的问题是， 2017 年末是否需要对期末余额计提减值，如果需要计提，能否依据，以前年度利息收入计提方法，测算对应的坏账做为减值依据？

回答人：chenyiwei
建议考虑：与客户的争议是针对 2017 年内新发生的业务对应的款项及其资金占用费，还是同时涉及以前年度累计尚未偿还的款项及其资金占用费？两者能否单独结算、互不影响？另外产生争议的原因是否为对合同履行情况的争议，还是对方的信用风险？目前该争议解决的前景如何，是否已咨询律师意见？